# Ушенко Галина

(+7) (981) 761-59-73 ushenko.galina@yandex.ru

Я начинающий front-end специалист с комплексным взглядом на проект с опорой на профессиональный опыт. Профессия для меня новая и любимая, поэтому к делу подхожу вдумчиво и аккуратно. Мое портфолио вы можете посмотреть по ссылке.

#### ОПЫТ РАБОТЫ

## **Positron - студия Михаила Грохотова, Санкт-Петербург** – *Менеджер проектов*

СЕНТЯБРЬ 2021 - ИЮНЬ 2022

Компания занимается разработкой сайтов.

- Управление проектами и коммуникация с клиентами;
- Разработка сайтов компаний и интернет-магазинов (как с нуля, так и тех. поддержка);
- Взаимодействие с командой (копирайт, дизайн, фронт, бэк, тестирование);
- Участие в креативных штурмах;
- Координация работ по проектам, планирование;
- Проверка качества выполнения задач (соблюдение всех требований);
- Постановка ТЗ.

#### Pantaleon-studio, Санкт-Петербург

– Менеджер проекта, рекрутер

ИЮНЬ 2020 - НАСТОЯЩЕЕ ВРЕМЯ

Проектная работа, фриланс

Работа над развивающим анимационным проектом для детей "Кругляши"

Youtube: https://clck.ru/Txv9z

Телеканал "Старт": https://start.ru/watch/kruglyashi

- Участие в генерации идей и их отсеивание;
- Построение работы команды проекта (режиссеры, художники, аниматоры и звукорежиссеры);
- Подбор, адаптация и запуск фреймворков;
- Создание пайплайна проекта и контроль его соблюдения;
- Подбор и онбординг участников команды в офисе и на аутсорсе, проведение собеседований;
- Монтаж и сведение серий мультсериала;

#### НАВЫКИ

HTML 5 (семантическая верстка)

JavaScript

Анимирование с помощью

JavaScript и CSS

Адаптивная верстка / верстка по брейкпоинтам

Gulp

Less

FlexBox

Grid Layout

Оптимизация по Google PageSpeed Insights

Валидация по W3C

Figma, PSD

#### языки

Английский язык - C1 Корейский язык - Beginner

- Письменный перевод;
- Операционная поддержка продюсера и главного режиссера проекта, ведение документооборота.

### Synergy Technology, Mockba

#### - Менеджер арт-отдела

СЕНТЯБРЬ 2017 – ИЮНЬ 2020

Компания занимается производством мультимедийных образовательных проектов.

- Сформирована команда на аутсорсе, выстроены процессы взаимодействия (дизайнеры, художники, аниматоры), как результат полный отказ от художников в офисе;
- Работа с гибкими командами;
- Одновременное ведение около 60 проектов на разных стадиях в рамках отдела;
- Выдвижение и проверка гипотез;
- Подбор и онбординг участников команды в офисе и на аутсорсе;
- Координация работы и распределение нагрузки для команды (офис и аутсорс);
- Постановка ТЗ, оценка работы сотрудников и контроль качества результатов;
- Преобразование общих запросов в конкретный Project backlog, приоритизация задач;
- Участие в создании концепций новых образовательных проектов, создание их сметы в рамках отдела;
- Участие в генерации идей и их отсеивание;
- Введение в работу фреймворков (Scrum, Agile);
- Консультирование сценаристов и аниматоров;
- Решение текущих проблем проектов.

#### ОБРАЗОВАНИЕ

#### Школа "Айтилогия", Санкт-Петербург

АПРЕЛЬ 2022 - ФЕВРАЛЬ 2023

Курс "Frontend-разработчик"

## **Московская школа управления СКОЛКОВО,** Москва – *повышение квалификации*

2021 г

Курс "Управление проектами"

### СПбШНК, Санкт-Петербург – повышение квалификации

2020 г

Анимационная мастерская, Режиссура анимации

## МГУП им. Ивана Федорова, Москва – бакалавриат

2013-2017

Факультет издательского дела и журналистики, Издательское дело и редактирование